臺灣高雄地方法院刑事判決　　　　　　　93年度訴字第1095號
公　訴　人　臺灣高雄地方法院檢察署檢察官
被　　　告　丙○○
指定辯護人　本院公設辯護人辛○○
被　　　告　庚○○
上列被告因違反槍砲彈藥刀械管制條例等案件，經檢察官提起公
訴（93年度偵字第401 號），本院判決如下：
    主  文
丙○○未經許可，持有手槍，處有期徒刑伍年貳月，併科罰金新
臺幣拾萬元，罰金如易服勞役，以銀元參佰元即新台幣玖佰元折
算壹日；扣案之仿造手槍壹枝（含彈匣貳只，槍枝管制編號：0
000000000號）、制式子彈拾玖顆均沒收。又行使變造
中華民國國民身分證，足以生損害於公眾及他人，處有期徒刑參
月；扣案變造鍾承周中華民國國民身分證上之丙○○相片壹張沒
收。又在公眾得出入之場所賭博財物，處罰金參仟元，如易服勞
役，以參佰元折算壹日；扣案骰子壹批、天九牌參付、現金拾萬
柒仟玖佰元均沒收。應執行有期徒刑伍年參月，併科罰金新臺幣
拾萬壹仟元，罰金如易服勞役，以銀元參佰元即新台幣玖佰元折
算壹日；扣案之仿造手槍壹枝（含彈匣貳只，槍枝管制編號：0
000000000號）、制式子彈拾玖顆、變造鍾承周中華民
國國民身分證上之丙○○相片壹張、骰子壹批、天九牌參付、現
金拾萬柒仟玖佰元均沒收。
庚○○共同連續意圖營利，聚眾賭博，處有期徒刑伍月，如易科
罰金，以參佰元折算壹日。扣案骰子壹批、天九牌參付、橡皮筋
陸包、現金拾萬柒仟玖佰元均沒收。
    事  實
一、丙○○曾於民國（下同）87年間，因違反懲治盜匪條例案件
    ，經臺灣高等法院高雄分院判處有期徒刑13年，褫奪公權7
    年確定（目前在監執行中）。猶不知悔改，於89至90年間某
    日，收受友人洪樺正（已死亡）所交付，仿INGRAM廠製造M1
    0 口徑9MM 之仿造槍1 枝 (含彈匣2 只）及口徑9MM 制式子
    彈20顆，將之藏放在其位於高雄縣鳳山市之住處。另於92年
    5 至6 月間，因前開違反懲治盜匪條例之案件遭通緝，為隱
    匿身分，遂於在高雄市○○路某遊樂場，交付新台幣（下同
    ）30000 元及自己之照片1 張予某不詳姓名、年籍之成年男
    子，與該名男子共同基於變造中華民國國民國民身分證之犯
    意，由該名男子負責將丙○○之照片換貼於鍾承周之中華民
    國國民身分證，以此方式變造鍾承周之中華民國國民身分證
    ，足以生損害於鍾承周及戶政機關關於身分管理之正確性。
    丙○○又於92年12月19日晚間攜帶上開搶、彈至丁○○、己○○、壬○○（該3 人由本院另依簡易程序處刑）、子○○
    （經本院傳、拘未到，另案審結）、庚○○所經營，位於高
    雄縣大寮鄉○○路○ 段233 之1 號公眾得出入之賭場，以天
    九牌賭博財物（其賭博之方式係以膠質之天九牌為賭具，1
    人做莊家另3 人為閒家，以每人所持膠質天九牌之點數比大
    小決定輸贏，在旁觀看者則任意押注）時為警查獲，並扣得
    前開槍枝及子彈。丙○○於前址接受警方詢問時，出示前開
    變造之鍾承周身分證而行使之，經警識破而查獲。
二、庚○○前於83年間，因違反肅清煙毒條例案件經台灣高等法
    院高雄分院判處有期徒刑10年，褫奪公權10年確定，於88年
    4 月28日假釋，至93年1 月3 日假釋期滿。竟與丁○○、己○○、壬○○、子○○等人共同意圖營利，自92年12月12日
    起至同年月19日止，基於聚眾賭博及供給賭博場所之概括犯
    意聯絡，由丁○○向不知情之黃有村以每月15000 元承租高
    雄縣大寮鄉○○路○ 段233 之1 號為公眾得出入之賭博場所
    ，聚集不特定之多數人，使用天九牌以前開方式賭博財物，
    賭客以100 元至30000 元不等之金額押注，賭客每贏10000
    元需交給負責清池之庚○○及壬○○300 元抽頭金。子○○
    則以每日2000元之代價，受僱於丁○○擔任門口把風之工作
    ，己○○、庚○○、壬○○輪流負責現場清池工作並與賭客
    以前開方式賭博且輪流作莊，92年12月19日晚間8 時35分許
    ，適有賭客戊○○（由本院另依簡易程序處刑）、吳於積、
    蘇原忠、邱茂峰、張榮顯、劉秀美、劉羅玉梅及其他不詳姓
    名者多人，在前址以天九牌賭博財物時為警查獲，並扣得、
    骰子1 批、天九牌3 付、橡皮筋6 包、在賭檯上之賭資1079
    00元，及非丁○○、庚○○、壬○○、子○○、己○○所有
    且與本案無關之筆記簿1 本。
三、案經高雄縣警察局林園分局報告臺灣高雄地方法院檢察署檢
    察官偵查起訴。
    理  由
壹、就本院據以認定事實之證據其提證據證據能力分述如下：
一、按被告以外之人於審判外之言詞或書面陳述，除法律有規定
    者外，不得作為證據；再下列文書，亦得為證據：1、除顯
    有不可信之情況外，公務員職務上製作之紀錄文書、證明文
    書。2、除顯有不可信之情況外，從事業務之人於業務上或
    通常業務過程所須製作之紀錄文書、證明文書。3、除前2款
    之情形外，其他於可信之特別情況下所製作之文書，亦得為
    證據；又被告以外之人於審判外之陳述，雖不符刑事訴訟法
    第159條之1至第159條之4之規定，而經當事人於審判程序同
    意作為證據，法院審酌該言詞陳述或書面陳述作成時之情況
    ，認為適當者，亦得為證據；另當事人、代理人或辯護人於
    法院調查證據時，知有第159條第1項不得為證據之情形，而
    未於言詞辯論終結前聲明異議者，視為有前項之同意，刑事
    訴訟法第159條第1項、第159條之4、第159條之5第1項、第2
    項分別定有明文。
二、查卷附內政部警政署刑事警察局93年3 月4 日刑鑑字第0920
    245640號槍彈鑑定書：前開鑑定書於性質上本係被告以外之
    人，即刑事警察局人員於本件審判外所為之書面陳述，因該
    檢驗報告非審判長、受命法官或檢察官依刑事訴訟法第198
    條規定囑託該局所為之鑑定，而係由移送機關將本件移送檢
    察官偵查前自行送請刑事警察局所為之鑑定，故不屬於同法
    第206 條規定由鑑定人所出具之鑑定報告，依刑事訴訟法第
    159 條第1 項規定，該紙鑑定書乃屬於傳聞證據；又因該鑑
    定書並非經常處於可受公開檢查（Public Inspection)狀態
    下所作成之文書，且係由刑事警察局針對具體個案為之，更
    重要者，該份鑑定書乃本件刑事案件中由司法警察官員所制
    作，與刑事訴訟法第159 條之4 第1 款由公務員職務上所製
    作之證明文書規定有間（該條款立法理由參照），亦非刑事
    訴訟法第159 條之4 第1 款所謂得成為傳聞例外之公務文書
    （王兆鵬、陳運財等著【傳聞法則理論與實踐】前揭書第22
    0 頁參照），惟檢察官、被告及辯護人於本院行準備程序及
    審理時對於該份鑑定書均同意作為證據使用，本院審酌該份
    鑑定書係依專業之方法進行鑑驗，其作成之情況並無不適當
    之情形，故該份鑑定書依刑事訴訟法第159 條之5 之規定，
    乃因檢察官及被告之同意，復因無任何不適當作為證據之情
    形，而有證據能力。
三、又卷附內政部警政署刑事警察局93年6 月17日刑鑑字第0930
    117880號鑑定通知書、內政部94年1 月20日內授警字第0940
    100077號函、94年3 月3 日內授警字第0940100245號函：前
    開鑑定通知書及關於鑑定結果之回函，於性質上本係被告以
    外之人於審判外所為之書面陳述，屬於傳聞證據，然係本院
    於審判程序中，依刑事訴訟法第208 條第1 項之規定，囑託
    該局鑑定及表示意見，該鑑定通知書及回函係該局依刑事訴
    訟法第208 條第1 項準用同法第206 條第1 項規定所出具之
    書面鑑定報告，有本院93年6 月2 日雄院貴刑興93訴1095字
    第24315 號、94年1 月13日雄院貴刑興93訴1095字第1924號
    、94年1 月27日雄院貴刑興93訴1095字第4340號函在卷可參
    ，應屬刑事訴訴法第159 條第1 項「被告以外之人於審判外
    之言詞或書面陳述，除法律有規定者外，不得作為證據」規
    定，所稱「法律有規定者」之情形，應有證據能力，附此敘
    明。
四、同案之被告丁○○、壬○○、子○○、己○○、戊○○及證
    人黃有村於警詢中所為之陳述，對丙○○、庚○○而言及丙○○、庚○○於警詢中所為之陳述，分別對庚○○、丙○○
    而言，均係被告以外之人於審判外之陳述，屬於傳聞證據，
    且不合於刑事訴訟法第159 條之1 至之4 所示情形，然經公
    訴人、被告於本院審理程序同意做為證據，且本院審酌上開
    陳述係員警依法詢問後忠實記錄，其作成之形式，均無瑕疵
    、與待證事實具有關聯性等情況，認為適當，應認有證據能
    力。至其等於偵查中檢察官面前所為之陳述係基於被告之身
    分而非基於證人地位所為，未經具結，依刑事訴訟法第158
    條之3 之規定，該等陳述不得作為認定自己以外之被告犯罪
    之證據。又證人乙○○、甲○○、丁○○、戊○○、壬○○
    、己○○於本院審理中之證述，既經依法具結，自具有證據
    能力。
五、再按，傳聞法則乃對於被告以外之人於審判外之言詞或書面
    陳述，亦即針對被告以外之人於審判外以言詞或書面所為之
    供述證據而為之規範。警卷所附照片乃以科學、機械之方式
    ，對於所拍攝內容所為忠實且正確之記錄，與扣案仿造手槍
    1 枝（含彈匣2 只）、制式子彈20顆、變造鍾承周中華民國
    國民身分證1 枚、骰子1 批、天九牌3 付、橡皮筋6 包、現
    金107900元均非供述證據，應無刑事訴訟法第159 條第1 項
    規定之適用，附此敘明
貳、再認定本件犯罪事實如下：
一、就被告丙○○違反槍砲彈藥刀械管制條例部分：訊據被告丙○○對於其持有扣案槍枝及子彈之事實坦承不諱，並有扣案
    槍枝1 枝及子彈20發扣案可資為證。前開扣案之槍枝經送內
    政部警政署刑事警察局鑑定，認係仿美國INGRAM廠製造之M1
    0 型口徑9MM 之仿造槍，且機械性能良好，可擊發口徑9MM
    制式子彈，具殺傷力，屬槍砲彈藥刀械管制條例第4 條第1
    項第1 款所稱之手搶之事實，有內政部警政署刑事警察局93
    年3 月4 日刑鑑字第0920245640號槍彈鑑定書及內政部94年
    1 月20日內授警字第0940100077號函、94年3 月3 日內授警
    字第0940100245號函可資為證，而其為警查獲之時所持有之
    子彈經送內政部警政署刑事警察局鑑定，認係口徑9MM 制式
    子彈，均具殺傷力，亦有內政部警政署刑事警察局93年3 月
    4 日刑鑑字第0920245640號槍彈鑑定書可憑。是被告丙○○
    關於其持有手槍及子彈之自白堪予採信，其持有手槍及子彈
    之犯行均堪認定。
二、就被告丙○○行使變造國民身分證部分：訊據被告丙○○對
    於其於92年5 至6 月間，在高雄市○○路某遊樂場，以3000
    0 元之代價，委託某不詳姓名、年籍之成年男子，變造鍾承
    周之中華民國國民國民身分證，並於本案為警查獲時，持前
    開變造之中華民國國民身分證供警方查驗身份而行使之等事
    實均坦承不諱，並有鍾承周之身分證1 枚扣案可稽。而前開
    身分證上雖係記載鍾承周之個人資料然卻貼有丙○○相片之
    情，亦有扣案身分證1 枚可憑，又前開中華民國國民身分證
    經送內政部警政署刑事警察局鑑定，認其相片四週有破壞、
    切割之痕跡，膠膜上之鋼印痕跡與相片上之鋼印痕跡不吻合
    ，有變造之虞之事實，有卷附內政部警政署刑事警察局93
    年6 月17日刑鑑字第0930117880號鑑定通知書可參，是被告
    丙○○變造並行使變造中華民國國民身分證之犯行，亦堪認
    定。
三、就被告丙○○賭博部分：被告坦承本案為警查獲時，伊於前
    揭地點以天九牌賭博財物之事實，核與證人乙○○、甲○○
    、丁○○於本院審理時證述之情節相符，並有骰子1 批、天
    九牌3 付、橡皮筋6 包、在賭檯上之賭資107900元扣案可資
    為證，足見被告丙○○關於賭博之自白堪予採信，其賭博之
    犯行洵堪認定。
四、就被告庚○○聚眾賭博、供給賭博場所及賭博部分：訊據被
    告庚○○固不否認本案為警查獲之時，現場有賭客以天九牌
    賭博財物，而其從事清池工作，並有參與賭博等事實，然否
    認有意圖營利聚眾賭博、供給賭博場所等犯行，辯稱：「我
    並不是該場所工作人員，我只是在案發前一星期去跟被告己○○借錢，案發當天是去還錢，被告己○○說他要下去賭博
    ，叫我代理他洗牌，賭客如果有贏錢會自願把不定額的錢放
    在盒子裡，聽被告丁○○說由其帶大家去聚餐」云云。經查
    ：
(一)、位於高雄縣大寮鄉○○路○ 段233 之1 號之房屋，係證人丁○○以每月15000 元向黃有村所承租，供不特定之人以天九
    牌在內賭博財物，其賭博之方式係以膠質之天九牌為賭具，
    1 人做莊家另3 人為閒家，以每人所持膠質天九牌之點數比
    大小決定輸贏，在旁觀看者則任意押注等事實，為被告庚○○於警詢（見92年12月29日警詢筆錄）及偵查中（見偵查卷
    第97頁以下）所自承，核與證人丁○○於警詢及本院審理時
    證述之情節相符。被告庚○○於偵查中坦承負責清池，並與
    在場其餘賭客輪流作莊，且現場有抽頭等事實（見偵查卷第
    98頁），核與證人即賭客戊○○於警詢中證稱：「（莊家何
    人？）警方取締時剛好輪我作莊。清池有庚○○、壬○○。
    （如何抽頭？）10000 元抽300 元，抽頭金由清池之庚○○
    及壬○○取走，我1 個星期前來過1 次，含今天第3 次了..
    ..... 我自己自由出入賭場。（你來這麼多次，現場清池的
    都是何人？）清池的都是庚○○和壬○○2 人」等語相符。
    證人丁○○每月花費15000 元承租前開房屋聚集不特定之人
    在內以天九牌賭博財物，與賭客輪流作莊，並從中牟利，顯
    見其係基於營利之意圖而提供賭博場所並聚眾賭博，被告庚○○除在現場賭博財物外，並負責清池之工作，苟其僅係偶
    然間暫代同案被告己○○為之，何以證人戊○○前後3 次到
    該處之時均見被告庚○○負責清池之工作？是其前開所辯應
    不足採，被告庚○○在現場與賭客輪流作莊，並負責清池且
    收取抽頭金，其確有賭博之犯行，且與丁○○等人就其等聚
    眾賭博、供給賭博場所之犯行，有犯意聯絡及行為分擔，應
    堪認定。
(二)、再者，本件並有骰子1 批、天九牌3 付、橡皮筋6 包、在賭
    檯上之賭資107900元扣案可資為證，被告庚○○普通賭博、
    聚眾賭博、供給賭博場所之犯行堪予認定。
參、論罪科刑部分：
一、按槍砲彈藥刀械管制條例所稱之手槍，並不限於正式兵工廠
    所產製之制式手槍；非法製造者所仿製，其殺傷力與制式手
    槍相若或超過制式手槍之仿製手槍，亦屬手槍範圍，不能論
    以其他具有殺傷力之槍枝。否則犯人非法仿製手槍，其殺傷
    力與制式手槍相若或超過制式手槍時，若不能論以製造手槍
    罪，而正式兵工廠所產製之手槍又屬合法製造，則將使槍砲
    彈藥刀械管制條例之未經許可製造手槍罪，永無適用餘地（
    最高法院89年台上字第41號判決、93年台上字第2066號、第
    6574號判決可資參照）。是(一)、被告丙○○持有扣案槍、彈
    之所為係犯槍砲彈藥刀械管制條例第7 條第4 項之未經許可
    持有手槍罪、第12條第4 項之未經許可持有子彈罪。被告未
    經許可同時持有上開手槍、子彈，係以1 行為觸犯上開2 罪
    名，為想像競合犯，應從較重之槍砲彈藥刀械管制條例第7
    條第4 項之未經許可持有手槍罪處斷。又被告丙○○行為後
    ，槍砲彈藥刀械管制條例雖曾於93年6 月2 日、94年1 月26
    日經2 次修正公布，惟被告所犯之同法第7 條第4 項、第12
    條第4 項均未修正，故無新舊法條比較適用之問題，附此敘
    明。(二)、被告丙○○變造並行使變造中華民國國民身分證之
    所為，係犯刑法第216 條、第212 條之行使變造中華民國國
    民身分證罪，其變造前開身分證後持以行使，變造之低度行
    為應為行使之高度行為所吸收，不另論罪。扣案鍾承周身分
    證係變造而得，既如前述，則公訴人認被告丙○○此部分所
    為係行使「偽造」國民身分證，尚有未洽。(三)、被告丙○○
    以天九牌賭博財物之所為係犯刑法第266 條第1 項前段之在
    公眾得出入場所賭博罪。被告丙○○所犯前開3 罪，犯意各
    別，行為互殊，應予分別論處，合併處罰。(四)、被告庚○○
    所為，係犯刑法第268 條之意圖營利供給賭博場所罪、意圖
    營利聚眾賭博罪、刑法第266 條第1 項前段之在公眾得出入
    之場所賭博財物罪。被告庚○○與同案被告丁○○、壬○○
    、子○○、己○○間就前揭犯行，有犯意聯絡及行為分擔，
    均為共同正犯。又被告庚○○與丁○○等人前後供給賭場、
    聚眾賭博及普通賭博犯行，均係反覆實施而犯同一之罪名，
    顯係各基於一概括犯意，均應依刑法第56條之規定論以連續
    犯，分別以一罪論，並加重其刑。被告所犯圖利供給賭場、
    圖利聚眾賭博及普通賭博3 罪，係基於一個賭博犯意之決定
    ，達成其同一犯罪之各個舉動，應屬法律概念之一行為，其
    一行為觸犯上開3 罪名，為想像競合犯，應依刑法第55條規
    定從一重之圖利聚眾賭博罪處斷。公訴人認被告庚○○所犯
    意圖營利聚眾賭博罪與普通賭博罪應予分論併罰，亦有未洽
    。爰審酌被告丙○○非法持有仿造手槍、制式子彈之犯行無
    形中危及社會治安，又其行使變造之身分證以躲避通緝，確
    足以生損害於鍾承周及戶政機關關於戶籍管理之正確性，再
    其於公共場所賭博財物，確損及社會風氣，惟念其於偵訊及
    本院審理時均坦承犯行，犯罪後態度良好，且未持扣案之槍
    彈及變造身分證實施犯罪，足認其有悔悟之意。被告庚○○
    為謀一己之利而提供賭博場所聚眾賭博，並在公眾得出入之
    場所賭博財物，助長投機風氣，確有未是，犯後又否認犯行
    ，難謂有悔悟之心，然其於本件聚眾賭博案件中，究非主要
    之經營者，惡性較輕等一切情狀，分別量處如主文第1 、2
    項所示之刑，並就被告庚○○部分，諭知易科罰金之折算標
    準，就被告丙○○所處罰金部分，諭知易服勞役之折算標準
    ，且就其所處有期徒刑及罰金刑部分，定其應執行之刑，以
    示警懲。
二、扣案之仿造手槍1 枝（含彈匣2 只）、制式子彈19顆均屬違
    禁物，應依刑法第38條第1 項第1 款之規定宣告沒收。至扣
    案子彈中之1 顆已於鑑驗時試射擊發，已不具殺傷力，非屬
    違禁物，不併為沒收之諭知，附此敘明。另扣案之變造鍾承
    周中華民國國民身分證上之被告丙○○相片1 張，係被告丙○○所有，供其為變造中華民國國民身分證犯行所用之物，
    應依刑法第38條第1項第2款之規定宣告沒收。
三、又扣案之天九牌3 付、骰子1 批係當場賭博之器具，而扣案
    現金257900元中之107900元，係在賭檯上之財物，均應依刑
    法第266 條第2 項之規定，不問屬於犯人於否，均沒收之。
    至前開現金中之150000元係取自同案被告己○○之口袋，業
    據己○○於警詢中供陳無訛，核與證人庚○○於本院審理中
    證稱，伊確見警方自己○○口袋取出財物之語相符，參以證
    人丙○○於本院審理時亦證稱，伊確信為警查獲之時賭桌上
    之財物沒有250000之多等語（見本院94年7 月15日審判筆錄
    第11頁以下），足見己○○所言應堪採信，前開150000元既
    非賭桌上之財物，又非被告丙○○或庚○○所有，自不得在
    此宣告沒收。扣案之橡皮筋6 包為共犯丁○○所有，供被告
    庚○○與丁○○等為本件營利聚眾賭博犯行所用之物，業據
    丁○○供述在卷，應依刑法第38條第1 項第2 款之規定，宣
    告沒收。至扣案之筆記簿1 本，因被告庚○○及丙○○2 人
    均否認為其等所有，復無證據證明該物係共犯所有供被告庚○○為本件犯行所用之物，自不得宣告沒收。
據上論斷，應依刑事訴訟法第299 條第1 項前段，槍砲彈藥刀械
管制條例第7 條第4 項、第12條第4 項，刑法第11條前段、第28
條、第56條、第266 條第1 項、第2 項、第268 條、第216 條、
212 條、第55條、第41條第1 項前段、第42條第2 項、第51條第
5 款、第7 款、第9 款、第10款、第38條第1 項第1 款、第2 款
，罰金罰鍰提高標準條例第1 條、第2 條，現行法規所定貨幣單
位折算新臺幣條例第2 條，判決如主文。
本案經檢察官癸○○到庭執行職務。
中　　華　　民　　國　　94　　年　　7 　　月　　29　　日
                  臺灣高雄地方法院刑事第七庭
                    　審判長法　官  孫啟強
                            法  官  張茹棻
                            法  官  卓立婷
以上正本證明與原本無異。
如不服本判決，應於判決送達後10日內，向本院提出上訴狀。
中　　華　　民　　國　　94　　年　　7 　　月　　29　　日
                            書記官  李春慧
附錄論罪法條：
槍砲彈藥刀械管制條例第7條
未經許可，製造、販賣或運輸火砲、肩射武器、機關槍、衝鋒槍
、卡柄槍、自動步槍、普通步槍、馬槍、手槍或各類砲彈、炸彈
、爆裂物者，處死刑、無期徒刑或7 年以上有期徒刑；處徒刑者
，併科新台幣3 千萬元以下罰金。
未經許可，轉讓、出租或出借前項所列槍砲、彈藥者，處無期徒
刑或5 年以上有期徒刑，併科新台幣1 千萬元以下罰金。
意圖供自己或他人犯罪之用，而犯前二項之罪者，處死刑或無期
徒刑；處徒刑者，併科新台幣5 千萬元以下罰金。
未經許可，持有、寄藏或意圖販賣而陳列第1 項所列槍砲、彈藥
者，處5 年以上有期徒刑，併科新台幣1 千萬元以下罰金。
第 1 項至第 3 項之未遂犯罰之。
槍砲彈藥刀械管制條例第12條
未經許可，製造、販賣或運輸子彈者，處1 年以上7 年以下有期
徒刑，併科新台幣500 萬元以下罰金。
未經許可，轉讓、出租或出借子彈者，處6 月以上5 年以下有期
徒刑，併科新台幣300 萬元以下罰金。
意圖供自己或他人犯罪之用，而犯前二項之罪者，處3 年以上10
年以下有期徒刑，併科新台幣700 萬元以下罰金。
未經許可，持有、寄藏或意圖販賣而陳列子彈者，處 5 年以下有
期徒刑，併科新台幣 300 萬元以下罰金。
第 1 項至第 3 項之未遂犯罰之。
中華民國刑法第212條
(偽造變造特種文書罪)
偽造、變造護照、旅券、免許證、特許證及關於品行、能力服務
或其他相類之證書、介紹書，足以生損害於公眾或他人者，處1
年以下有期徒刑、拘役或300 元以下罰金。
中華民國刑法第216條
(行使偽造變造或登載不實之文書罪)
行使第210 條至第215 條之文書者，依偽造、變造文書或登載不
實事項或使登載不實事項之規定處斷。
中華民國刑法第266條
(普通賭博罪與沒收物)
在公共場所或公眾得出入之場所賭博財物者，處1 千元以下罰金
。但以供人暫時娛樂之物為賭者，不在此限。
當場賭博之器具與在賭檯或兌換籌碼處之財物，不問屬於犯人與
否，沒收之。
刑法第268 條
意圖營利，供給賭博場所或聚眾賭博者，處3 年以下有期徒刑，
得併科3 千元以下罰金。
